臺灣臺中地方法院刑事判決
111年度交簡上字第28號
上  訴  人  臺灣臺中地方檢察署檢察官
被      告  紀銘修


                    （現於法務部○○○○○○○○○○○                        執行中）
上列上訴人因被告公共危險案件，不服本院中華民國110年11月2
4日110年度交簡字第563號第一審刑事簡易判決（起訴案號：臺
灣臺中地方檢察署110年度撤緩偵字第310號），提起上訴，本院
管轄第二審之合議庭判決如下：
    主    文
原判決撤銷。
紀銘修駕駛動力交通工具而吐氣所含酒精濃度達每公升零點二五
毫克以上，累犯，處有期徒刑參月，併科罰金新臺幣參萬元，有
期徒刑如易科罰金、罰金如易服勞役，均以新臺幣壹仟元折算壹
日。
    犯罪事實
一、紀銘修於民國109年10月15日晚上11時許起至翌日(16日)凌
    晨3時許止，在臺中市○○區○○路00號「X-CUBE夜店」飲用調
    酒後，其知悉飲酒過量不得駕駛動力交通工具，竟仍基於致
    交通公共危險之犯意，駕駛車牌號碼0000-00號自小客車上
    路。嗣於同日凌晨5時5分許，行經臺中市南屯區向學路與大
    川街交岔路口時，為警攔查，經警對其施以酒精濃度測試，
    測得其吐氣酒精濃度為每公升0.37毫克，始悉上情。
二、案經臺中市政府警察局第四分局報告臺灣臺中地方檢察署檢
    察官偵查起訴。
    理  由
一、本案所引用之非供述證據，無傳聞法則之適用，又業據本院
    依法踐行調查證據程序，當事人均不爭執各該證據之證據能
    力，且查無依法應排除其證據能力之情形，以之資為認定事
    實之基礎自屬合適，應認有證據能力。
二、上揭犯罪事實，業據被告紀銘修於警詢、偵查及本院審理時
    均坦承不諱（參偵卷第23至26、57至60頁，本院交易卷第27
    至29頁，交簡上卷第47至50頁），復有臺中市政府警察局第
    四分局當事人酒精測定紀錄表、臺中市政府警察局舉發違反
    道路交通事件通知單、車輛詳細資料報表在卷可稽（參速偵
    卷第37、41、47頁），足認被告上開任意性自白與事實相符
    。本案事證明確，被告犯行足堪認定，應予依法論科。
三、論罪科刑：
(一)按行為後法律有變更者，適用行為時之法律，但行為後之法
    律有利於行為人者，適用最有利於行為人之法律，刑法第2 
    條第1項定有明文。查被告行為後，刑法第185條之3業於民
    國111年1月28日修正公布，並自同年月30日施行生效。修正
    前刑法第185條之3第1項第1款原規定「駕駛動力交通工具而
    有下列情形之一者，處2年以下有期徒刑，得併科20萬元以
    下罰金：一、吐氣所含酒精濃度達每公升零點二五毫克或血
    液中酒精濃度達百分之零點零五以上。」，修正後規定「駕
    駛動力交通工具而有下列情形之一者，處3年以下有期徒刑
    ，得併科30萬元以下罰金：一、吐氣所含酒精濃度達每公升
    零點二五毫克或血液中酒精濃度達百分之零點零五以上。」
    ，由是可知，修正後之刑法第185條之3第1項第1款規定，提
    高有期徒刑與罰金刑之上限，經新舊法比較結果，修正後之
    規定未較有利被告，依刑法第2條第1項前段規定，自應適用
    被告行為時即修正前刑法第185條之3第1項第1款之規定論處
    ，合先敘明。核被告所為，係犯修正前刑法第185條之3第1
    項第1款之吐氣所含酒精濃度達每公升0.25毫克以上而駕駛
    動力交通工具罪。
(二)被告前因不能安全駕駛案件，經本院109年度中交簡字第165
    7號判決判處有期徒刑2月確定，於民國109年9月21日易科罰
    金執行完畢，有臺灣高等法院被告前案紀錄表在卷可參，其
    於受徒刑之執行完畢後 5年內故意再犯本案有期徒刑以上之
    刑之罪，為累犯。被告構成累犯之前案紀錄，與本案所涉犯
    行，係屬相同案件類型，被告一再涉犯相同罪質之案件，顯
    見其刑罰反應力薄弱，漠視法律規定及政府一再大力宣導酒
    後不得駕駛動力交通工具，倘加重其刑，衡量被告所受之刑
    罰與其所應負擔之罪責，尚無過苛，爰依刑法第47條第1項
    之規定加重其刑。
(三)撤銷改判之理由：
    原審詳為調查後，認本案事證明確，判處被告有期徒刑5月
    ，如易科罰金，以新臺幣（下同）1,000元折算1日，固非無
    見。惟原審判決未論及被告有前揭累犯之適用，適用法律顯
    有違誤，檢察官以原審未審酌被告為累犯為由提起上訴，非
    無理由，應由本院將原判決予以撤銷改判。
(四)爰以行為人之責任為基礎，審酌被告：1.有前開因不能安全
    駕駛案件，經本院判處徒刑確定並執行完畢之紀錄，詎仍不
    知悔改，知悉酒精對人之意識能力具有不良影響，酒後行車
    對一般往來之公眾及駕駛人自身皆具有高度危險性，仍罔顧
    公眾及自身之交通安全，於飲酒後猶心存僥倖貿然駕駛動力
    交通工具上路；2.犯罪後坦承犯行；3.犯罪之動機、目的、
    駕駛之車輛種類、行駛之道路種類、每公升0.37毫克之吐氣
    所含酒精濃度值，及其自述高中肄業之智識程度，前從事早
    餐店員工，月收入1萬6,000元至1萬8,000元，須扶養奶奶及
    媽媽（參本院交簡上卷第81頁）等一切情狀，量處如主文所
    示之刑，並諭知徒刑易科罰金、罰金易服勞役之折算標準，
    以資懲儆。
據上論斷，應依刑事訴訟法第455條之1第1項、第3項、第369條
第1項前段、第364條、第299條第1項前段，刑法第2條第1項前段
、第185條之3第1項第1款（修正前）、第47條第1項、第41條第1
項前段、第42條第3項前段，判決如主文。
本案經檢察官廖志國提起公訴，檢察官林文亮到庭執行職務。
中　　華　　民　　國　　111 　年　　4 　　月　　13　　日
                  刑事第十八庭  審判長法  官  李昇蓉
　　　　　　　　　                    法  官  張美眉
　　　　　　　　　                    法  官  李依達
以上正本證明與原本無異。
如不服本判決應於收受送達後20日內向本院提出上訴書狀，並應
敘述具體理由；其未敘述上訴理由者，應於上訴期間屆滿後20日
內向本院補提理由書（均須按他造當事人之人數附繕本）「切勿
逕送上級法院」。　　
                                      書記官  陳彥蓉
中　　華　　民　　國　　111 　年　　4 　　月　　13　　日

附錄本案論罪科刑法條：
修正前中華民國刑法第185條之3
駕駛動力交通工具而有下列情形之一者，處二年以下有期徒刑，
得併科二十萬元以下罰金：
一、吐氣所含酒精濃度達每公升零點二五毫克或血液中酒精濃度
    達百分之零點零五以上。
二、有前款以外之其他情事足認服用酒類或其他相類之物，致不
    能安全駕駛。
三、服用毒品、麻醉藥品或其他相類之物，致不能安全駕駛。
因而致人於死者，處三年以上十年以下有期徒刑；致重傷者，處
一年以上七年以下有期徒刑。
曾犯本條或陸海空軍刑法第五十四條之罪，經有罪判決確定或經
緩起訴處分確定，於五年內再犯第一項之罪因而致人於死者，處
無期徒刑或五年以上有期徒刑；致重傷者，處三年以上十年以下
有期徒刑。